臺灣臺中地方法院刑事判決　　　　　　　　　　　　九十一年度易字第二三九四號
　　公　訴　人　臺灣臺中地方法院檢察署檢察官
　　被　　　告　乙○○
右列被告因竊盜案件，經檢察官提起公訴（九十一年度偵字第一二二０四號），及移
送併案審理（九十一年度偵字第一二０二一號），本院判決如左：
    主  文
乙○○連續結夥三人以上竊盜，處有期徒刑壹年。
    事  實
一、乙○○基於意圖為自己不法所有之概括犯意，連續（一）於民國九十一年清明節
    後之四月初某日凌晨二、三時許，在臺中縣沙鹿鎮○○里○鄰○○路四八之三號
    「阿雪小吃店」處，持用自己所有之鑰匙一支開啟鐵門後，進入該無人居住之建
    築物（鐵門部分尚難認經破壞毀損），而竊取丙○○所有置放該處之鑰匙一把及
    新台幣（下同）五百餘元。（二）乙○○又與李春男、蔡淑景（此二人另由本院
    以九十一年度易字第二六０二號刑事案件審理中）三人以犯意聯絡，共同意圖為
    自己不法之所有，乙○○並承其前同一概括犯意，於九十一年六月十四日十一時
    許，由李春男駕駛車牌號碼ＳＱ－八０三０號自用小貨車一部，搭載乙○○、蔡
    淑景至臺中縣清水鎮海風里舊大楊國小附近約一百公尺處，其三人隨即均進入該
    國小二樓教室處，共同以徒手拔下之方式，竊取該國小所有之鋁窗四十六個、鋁
    門十個，得手後其等將上開物品堆置該處，未及搬離現場前，即為該處里長甲○○發覺，並於同日十一時五十分許報警查獲其三人。（三）乙○○復於同年六月
    十九日凌晨二時四十分許，持用前開（一）所示竊得之丙○○所有鑰匙一支開啟
    上址鐵門後，進入前揭同（一）所示無人居住之建築物內，竊取丙○○所有置放
    該處之彰化銀行金融卡一張及現金三百三十元，其於得手後正欲離去之際，適為
    巡邏員警當場查獲，並自其身上扣得丙○○所有之彰化銀行金融卡一張、新台幣
    三百三十元、鑰匙一支，及乙○○撿拾自該處之Ｔ型六角扳手一支（此尚難認乙○○為前揭竊盜行為時已攜帶之）。
二、案經臺中縣警察局清水分局報請臺灣臺中地方法院檢察署檢察官偵查起訴，及移
    送併案審理。
    理  由
一、訊據被告乙○○對於右揭如事實欄一之（一）、（三）所示犯罪事實均坦承不諱
    ，對於如事實欄一之（二）所示犯罪事實部分，則矢口否認有何與另案被告李春
    男、蔡淑景共同入內行竊之行為，並辯稱：當日係受另案蔡淑景邀請至該處附近
    找蔡淑景之友人，因該友人不在，伊即在車旁等候，另案被告李春男、蔡淑景二
    人則進入該舊大楊國小內走一走，並無共同竊取之行為云云。經查：
（一）關於前開如事實欄一之（一）、（三）所示部分，業據證人即被害人丙○○於
      警詢時及偵審中證述在卷，核與被告之自白情節大致相符，且就關於如事實欄
      一之（一）所示部分，被告已堅稱係持用自己所有鑰匙開啟該鐵門門鎖之方式
      進入，雖證人丙○○於偵查中曾指稱如前揭事實欄一之（一）所示該次曾發現
      二樓窗戶有遭人破壞進入之情形，惟於本院審理中經進一步訊問所稱窗戶遭破
      壞等具體情形為何，其則稱係指曾發現窗戶有遭人取下放置一旁，但係何時發
      生、是否為被告所為均不能確定，其且證稱：該鐵門門鎖均完好並未遭破壞，
      該小吃店平時均無人居住該處等語，自尚難認被告關於如事實欄一之（一）所
      示部分，有何夜間侵入住宅或有人居住之建築物，或踰越窗戶、毀壞該鐵門門
    鎖而入內行竊等情形；另如事實欄一之（三）所示該次，業據被告供稱僅持用
      前次竊得之被害人丙○○所有該址鑰匙一支而開啟鐵門進入，核與證人丙○○
      所稱於事實欄一之（一）所示該次清查後，確有發現所有鑰匙一支已不見等情
      相符，且被告在如事實欄一之（三）所示該次為警查獲時，雖自其身上扣得Ｔ
      型六角扳手一支，業據被告供稱行竊當時並未攜帶之，係得手後離去時在上址
      門外拾起而攜帶，復無其他積極證據足資證明被告行竊時確有攜帶此物品之行
      為，亦尚難認被告就此有何攜帶兇器竊盜之行為，併予敘明。因之，就被告前
      揭如事實欄一之（一）、（三）所示普通竊盜之行為，復有贓物認領保管收據
      、現場圖各一份在卷供佐，是此部分事證已臻明確，被告上開竊盜犯行，洵堪
      認定。
（二）再就如事實欄一之（二）所示部分，業據證人即當時目睹其等在場之該處里長
      甲○○證稱：當日係接獲里民通知而前往查看，其到達後發現二樓有另案被告
      李春男、蔡淑景二人在拔取鋁門窗等，當時雖未見到被告乙○○，但其報警並
      至國小大門處等候時，即發現被告乙○○與李春男、蔡淑景三人一起走到大門
      口，該三人從行竊之校內教室走至大門口處，不可能會經過其等所停放之小貨
      車處，因其等乘坐之車輛係停放在另一條馬路，且查獲被告三人後再至國小二
      樓教室清查，發現其等拔下之鋁窗、鋁門等均已堆疊放在地上等語；而與被告
      乙○○同時為警查獲之另案被告李春男、蔡淑景二人雖亦供稱僅至該教室附近
      走動云云，且均否認有何前往行竊之行為，然另案被告李春男、蔡淑景於警詢
      時已分別供稱：當時被告亦有陪同進入該國小內走動，且經警員提示附於偵查
      卷之在堆置鋁窗等物附近所攝得之三種不同鞋印照片，並詢以為何該三枚鞋印
      經逐一比對分別與其三人為警查獲時所穿著鞋底痕跡相仿時，另案被告蔡淑景
      且陳稱：係因其三人均有至每間教室走動、看一看等語，並有被告與另案被告
      李春男、蔡淑景三人鞋底照片與現場鞋印照片等影本共六張附卷可稽，其二人
      與被告乙○○迄偵查中雖均改稱：被告乙○○當時僅在停放校外之車輛旁等候
      ，並未進入校區內云云，非惟與前揭證人甲○○所證稱：其發現被告乙○○與
      另案被告李春男、蔡淑景一起自校內走至大門處，且該行走路線不可能會經過
      其等所停放車輛處等情不符，且參諸前述堆疊鋁窗等物附近所攝得之鞋印照片
      ，亦可見與被告當時所穿戴之鞋印相符之情形，均足見另案被告李春男、蔡淑
      景於警詢所稱被告乙○○亦有一同進入該國小內之供述較為可採，其二人應係
      於警詢時經證人甲○○當場指認後，發覺證人甲○○僅目睹另案被告李春男、
      蔡淑景二人有在二樓拔取鋁門窗之行為，而事後曲予迴護被告乙○○之詞，自
      難認其等事後翻異者屬實而足為有利被告之認定；進而，被告乙○○既有與另
      案被告李春男、蔡淑景二人共同進入該國小校區內，而另案被告李春男、蔡淑
      景二人亦確有在該二樓教室拔取鋁門窗而竊取等行為，復據證人甲○○當場目
      睹並經結證在卷，被告乙○○對此實難諉為不知，且以前述其三人復一起離開
      現場之情狀，益徵被告乙○○對此竊盜行為應有與另案被告李春男、蔡淑景為
      犯意聯絡並在場為行為分擔；此外，復有現場圖、贓物認領保管收據等影本各
      一份及現場照片影本八張在卷可資佐證，被告此部分犯行，亦堪認定。
二、按刑法第三百二十一條第一項第二款所謂毀越門扇牆垣，係指毀損或超越及踰越
    門扇牆垣而言，與用鑰匙開鎖啟門入室者不同，若被告係使用鑰匙，開啟房門入
    內行竊，既未毀壞，亦未踰越，顯與毀越安全設備竊盜情形不符，此有最高法院
    二十二年上字第四五四號、六十三年臺上字第五０號判例意旨可資參照；查被告
    關於如事實欄一之（一）所示部分，雖係持用自己所有鑰匙一支，因適能開啟該
    址鐵門且未破壞該門鎖，已如前述，參照前揭說明，尚與毀損門扇之情形有別，
    另其所為如事實欄一之（二）所示者，則係夥同另案被告李春男、蔡淑景三人共
    同為竊盜行為，如事實欄一之（三）所示者，亦係以持用竊得之被害人丙○○所
    有鑰匙開啟鐵門入內之方式而竊盜，核其所為，係犯刑法第三百二十一條第一項
    第四款之結夥三人竊盜罪（關於如事實欄一之（一）、（三）所示部分，則係犯
    刑法第三百二十條第一項之普通竊盜罪）。公訴意旨以被告如事實欄一之（一）
    、（三）所為係犯刑法第三百二十一條第一項第二款之毀越門扇、牆垣或其他安
    全設備之加重竊盜罪嫌者，如前述，容有未洽。又被告乙○○與另案被告李春男
    、蔡淑景三人就上開如事實欄一之（二）所示部分，彼此間有犯意聯絡，行為分
    擔，應論以共同正犯。被告先後三次竊盜行為，時間緊接，所犯構成要件相同，
    雖有普通竊盜及結夥三人加重竊盜之分，仍顯係基於概括犯意反覆為之，為連續
    犯，應依刑法第五十六條規定論以較重之結夥三人加重竊盜一罪，並加重其刑。
    公訴意旨雖僅論及如事實欄一之（一）、（三）所示部分，惟如事實欄一之（二
    ）所示部分與之有連續犯之裁判上一罪關係，既如前述，本院自得併與審理之。
    爰審酌被告甫因竊盜案件，經本院判處有期徒刑七月確定，現仍執行該有期徒刑
    中，有臺灣高等法院被告全國前案紀錄表、臺灣臺中地方法院檢察署刑案資料查
    註紀錄表各一份可查，被告猶不知悔悟而再為本案犯行，惡性非輕，關於如事實
    欄一之（二）所示部分，亦否認犯行，但其餘部分則已坦承犯行之犯後態度，及
    其犯罪情節、手段、所生損害等一切情狀，量處如主文所示之刑。至於扣案Ｔ型
    六角扳手一支尚難認係被告為前揭犯行所用之物，已如前述，本院自無從併與宣
    告沒收，附此指明。
據上論斷，應依刑事訴訟法第二百九十九條第一項前段，刑法第二十八條、第五十六
條、第三百二十一條第一項第四款，判決如主文。
中      華      民      國    九十一    年     十二     月    二十六    日
                              臺灣臺中地方法院刑事第一庭
                                   法  官  林 麗  真
右正本證明與原本無異。
如不服本判決，應於送達後十日內向本院提出上訴狀(須附繕本)，上訴於台灣高等
法院台中分院。
                                   書記官
中      華      民      國    九十一    年     十二     月    二十六    日
附錄論罪科刑法條
刑法第三百二十一條  犯竊盜罪而有左列情形之一者，處六月以上五年以下有期徒刑
  ：
    一  於夜間侵入住宅或有人居住之建築物、船艦，或隱匿其內而犯之者。
    二  毀越門扇、牆垣或其他安全設備而犯之者。
    三  攜帶兇器而犯之者。
    四  結夥三人以上而犯之者。
    五  乘火災、水災或其他災害之際而犯之者。
    六  在車站、埠頭而犯之者。
  前項之未遂犯罰之。
    意圖為自己或第三人不法之所有，而竊取他人之動產者，為竊盜罪，處五年以下
  有期徒刑、拘役或五百元以下罰金。
